---
title: "Base de datos de virus de NCBI"
author: 
  - Ernesto Miranda A01656828
  - José Aram A01657142
  - Iñaki A01662274 
  - Juan Antonio Mancera A01662634
date: "`r Sys.Date()`"
output: html_document
---

```{r setup, include=FALSE}
knitr::opts_chunk$set(echo = TRUE)
```
De cada uno debes obtener sus secuencias y responder las siguientes preguntas:

1. ¿Cuál es el tamaño de cada secuencia?

2. ¿Cúal es la composición de nucleótidos de cada secuencia?

3. ¿Cuál es el contenido de GC de cada virus?

4. Crear una función para obtener la secuencia en complementaria e imprimirla por cada secuencia, ejemplo:

**Virus original**: agttgttagt ctacgtggac cgacaagaac

**Complementaria**: tcaacaatca gatgcacctg gctgttcttg


5. Crear una gráfica de resumen para comparar la composición de nucleótidos de las 5 secuencias.

```{r}
library("seqinr")
zika <- read.fasta("zika.fasta")
corona <- read.fasta("sarscov.fasta")
wuhan <- read.fasta("wuhan.fasta")
mers <- read.fasta("mers.fasta")
dengue <- read.fasta("dengue.fasta")

enfermedades <- list(zika, corona, wuhan, mers, dengue)
rm(zika, corona, wuhan, mers, dengue)
names(enfermedades) <- c("zika", "corona", "wuhan", "mers", "dengue")

proteinas <- list(
  read.fasta("./proteinas/HA.fasta"),
  read.fasta("./proteinas/M1.fasta"),
  read.fasta("./proteinas/M2.fasta"),
  read.fasta("./proteinas/NA.fasta"),
  read.fasta("./proteinas/NP.fasta"),
  read.fasta("./proteinas/NS1.fasta"),
  read.fasta("./proteinas/NS2.fasta"),
  read.fasta("./proteinas/PA.fasta"),
  read.fasta("./proteinas/PB1.fasta"),
  read.fasta("./proteinas/PB2.fasta")
)
names(proteinas) <- c("HA", "M1", "M2", "NA", "NP", "NS1", "NS2", "PA", "PB1", "PB2")


#Tamaño de secuencias
tamaño <- function(enfermedades){
  tamaño <- c()
  for (i in 1:length(enfermedades)){
    tamaño[i] <- lapply(enfermedades[[i]],length)
  }
  return(tamaño)
}


#Composición por nucleótido
composición <- function(enfermedades){
  composición <- c()
  for (i in 1:length(enfermedades)){
    composición[i] <- lapply(enfermedades[i],table)
  }
  return(composición)
}


# Contenido de GC
numgc <- function(enfermedades){
  i<-1
  l_gc<-c()
  for (i in 1:length(enfermedades)) {
    v <- composición(enfermedades)
    v1 <- v[[i]]
    gc <- v1[c("g")] + v1[c("c")]
    l_gc[i]<-gc
  }
  return(l_gc)
}


#Complementaria
complementaria <- function(enfermedades){
  complementaria <- c()
  j <- 1
  for (i in 1:length(enfermedades)){
    
    complementaria[i] <- lapply(enfermedades[[1]],comp)
  }
  return(complementaria)
}

# Regresa todas las bases
allBases <- function(compos){
  bases <- c()
  for(el in compos){
    bases <- c(bases,as.numeric(el))
  }
  return(list(
    a = bases[seq(from = 1, to = length(bases), by = 4)],
    c = bases[seq(from = 2, to = length(bases), by = 4)],
    g = bases[seq(from = 3, to = length(bases), by = 4)],
    t = bases[seq(from = 4, to = length(bases), by = 4)]
  ))
}

#Resultados
tamaño(enfermedades)
tamaño(proteinas)

cE <- composición(enfermedades)
cP <- composición(proteinas)

basesE <- allBases(cE)
barplot(matrix(c(basesE$a, basesE$c, basesE$g, basesE$t), nrow = 4, byrow = TRUE), beside = TRUE, col = c("red", "black", "green", "orange"), las =2, names.arg= names(enfermedades))
legend("topleft",legend = c("A","C","G", "T") , col = c("red", "black", "green", "orange"),  pt.cex = 1, pch = 15 , cex = 1)

basesP <- allBases(cP)
barplot(matrix(c(basesP$a, basesP$c, basesP$g, basesP$t), nrow = 4, byrow = TRUE), beside = TRUE, col = c("red", "black", "green", "orange"), las =2, names.arg= names(proteinas))
legend("topleft",legend = c("A","C","G", "T") , col = c("red", "black", "green", "orange"),  pt.cex = 1, pch = 15 , cex = 0.8)

numgc(enfermedades)
numgc(proteinas)

complementaria(enfermedades)
complementaria(proteinas)


```
